臺灣彰化地方法院民事裁定
110年度抗字第42號
抗  告  人  翁豪志  

相  對  人  富華資產管理有限公司


法定代理人  黃意婷  


上列當事人間聲請本票裁定事件，抗告人對於中華民國110年4月
6日本院簡易庭司法事務官所為110年度司票字第352號裁定提起
抗告，本院裁定如下：
    主  文
抗告駁回。
抗告程序費用新臺幣壹仟元由抗告人負擔。
    理  由
一、抗告意旨略以：相對人前持受款人彰化縣私立聯成電腦美語
    短期補習班所背書，由抗告人於民國109年11月23日簽發、
    金額新臺幣(下同)99,000元、記載免除作成拒絕證書之本票
    1張（下稱系爭本票），向本院簡易庭聲請本票裁定，經本
    院司法事務官以110年度司票字第352號裁定准許就其中90,7
    50元及自110年1月21日起至清償日止，按週年利率15%計算
    之利息，得為強制執行（下稱原裁定）。然相對人未曾至抗
    告人所在處所或其他地點，對抗告人現實提示系爭本票，並
    據以請求抗告人付款，則相對人對抗告人行使追索權之要件
    未備。且相對人為資產管理公司，資金雄厚，旗下僱有諸多
    催收人員，依民事訴訟法第277條但書規定，理應就「執票
    人有無對抗告人現實提示系爭本票」之事實負較高舉證責任
    ，原裁定准許相對人所為聲請，係有違誤，聲明求為原裁定
    廢棄等語。
二、按本票有免除作成拒絕證書之記載，執票人固仍應於所定期
    限內為承兌或付款之提示，但對於執票人主張未為提示者，
    依票據法第124條準用第95條但書之規定，應負舉證之責。
    換言之，本票既載明免除做成拒絕證書，則執票人聲請裁定
    准予強制執行時，自毋庸提出已為付款提示之證據，發票人
    如主張執票人未為提示，依票據法第124條準用同法第95條
    但書之規定，應由其負舉證之責（最高法院94年度台抗字第
    1057號裁定、94年度台抗字第823號裁定意旨參照），且此
    亦屬執票人得否行使追索權之實體問題，仍應由票據債務人
    另訴解決（最高法院93年度台抗字第83號裁定要旨參照）。
三、經查：本件相對人提出抗告人所簽發系爭本票，聲請裁定就
     其中90,750元及自110年1月21日起至清償日止，按週年利
    率15%計算之利息，准予強制執行等語，業據其提出系爭本
    票為證。原裁定予以准許，即無不合。抗告人雖指稱相對人
    未提示系爭本票等語。然系爭本票載有「此票免除作成拒絕
    證書」字樣，依上開說明，相對人聲請裁定准許強制執行時
    ，主張已屆期經提示不獲付款，即為已足，毋庸提出已為付
    款提示之證據，而應由抗告人就其主張相對人未提示系爭本
    票乙節，負舉證之責。惟抗告人未能就相對人並未提示系爭
    本票乙事舉證證明，且此等實體上之爭執，應由抗告人另行
    提起訴訟，以資解決。從而，原審就系爭本票為形式上之審
    查，認其已具備本票各應記載事項，合於票據法第120條規
    定，裁定准許強制執行，於法並無違誤，抗告意旨指摘原裁
    定不當，求予廢棄，為無理由，應予駁回。
四、據上論結，本件抗告為無理由，爰依非訟事件法第21條第2
    項、第24條第1項、第46條，民事訴訟法第495條之1第1項、
    第449條第1項、第78條，裁定如主文。 
中　　華　　民　　國　　110 　年　　5 　　月　　25　　日
                民事第三庭     法  官　鍾孟容
以上正本係照原本作成。
如不服本裁定，僅得於收受本裁定正本送達後10日內，以適用法
規顯有錯誤為理由，向本院提出再抗告狀（須附繕本一份及繳納
再抗告裁判費新臺幣1,000元），經本院許可後始可再抗告。
中　　華　　民　　國　　110 　年　　5 　　月　　25　　日
                                書記官　張茂盛